Tomás Langer Durán

+569 57304590 · tomas.ild.work@gmail.com · Chile







DESARROLLADOR FRONTEND

Me especializo en la creación de proyectos web modernos que sean accesibles, escalables, mantenibles y visualmente atractivos, siempre preocupandome en mejorar y optimizar la experiencia de usuario con la intencion de obtener una percepción positiva del producto o servicio.

Con más de 3 años de experiencia en ventas liderando equipos, he logrado abordar proyectos desafiantes con éxito, combinando habilidades técnicas sólidas con una mentalidad proactiva y resolutiva. Mi compromiso con el aprendizaje continuo se refleja en la búsqueda constante de nuevas oportunidades para enriquecer y mejorar mis habilidades como profesional y como persona.

COMPETENCIAS CLAVE

Jugador de equipo	Experiencia de usuario	HTML5	Tailwind CSS	Accesibilidad (a11y)
Propositivo	Resolución de conflictos	CSS3	React	Vite
Creativo	Orientado a resultados	Javascript	Shadcn y NextUI	Wordpress
Proactivo	Ingles B1 (Intermedio)	Typescript	Git y Github	API REST

EXPERIENCIA PROFESIONAL

NoCountry - Frontend Developer

Mayo 2024 - Junio 2024

Me especialicé en la creación de componentes reutilizables de UI a partir de diseños en Figma. Utilicé tecnologías modernas como React, TypeScript, Vite y Tailwind CSS, destacando por mi enfoque en el rendimiento para optimizar la experiencia del usuario. Colaboré activamente en un equipo ágil multidiciplinario bajo metodología Scrum, asegurando un desarrollo eficiente y de alta calidad del proyecto.

Groovelist - Frontend Developer

Octubre 2023 - Febrero 2024

Logré migrar una aplicación de PHP a React usando Atomic Design, implementando Redux Toolkit para la gestión del estado y Amazon Cognito para autenticación de usuarios. También facilité la integración de servicios con Axios y diseñé interfaces con Tailwind CSS. Trabajé con el equipo de backend para garantizar entregas puntuales y mejorar la experiencia del usuario, contribuyendo al éxito del proyecto.

Freelance - Angin Diciembre 2023 - Presente

Diseñé y desarrollé un sitio web para una destilería de gin con WordPress, CSS y HTML, enfocándome en la accesibilidad (a11y) para brindar una experiencia inclusiva. Actualmente, estoy explorando opciones para migrar a tecnologías más modernas para mayor escalabilidad y rendimiento. El sitio web fue optimizado para ser visualmente atractivo y eficiente.

Sales Advisor - H&M Julio 2018 - Enero 2022

Como Sales Advisor, ayudé a maximizar ventas y mejorar la eficiencia del equipo. Representé a Chile en la apertura de tiendas en Montevideo, Uruguay. Me especialicé en la resolución de conflictos para asegurar la satisfacción del cliente y trabajé estrechamente con el equipo visual y Managers para implementar mejoras que optimizaron el rendimiento general de la tienda. Mis logros fueron evaluados mediante KPIs, destacando mi enfoque en experiencias personalizadas y mi colaboración con el equipo Visual y Manager para impulsar resultados mediante KPIs.

EDUCACIÓN

Ingeniero en Marketing

Titulado con distinciones del Instituto profesional DuocUC

Fullstack Developer

Certificado del programa One de Alura Latam | Oracle Next Education

Frontend Developer

Actualmente cursando programas educativos en Platzi, Coursera. Participacion en simulaciones laborales en NoCountry.